# 是否可以冲资本公积及实收资本

提问人：YQ兵 时间：2020-12-09 10:15:00
救助陈版主：情况描述： 一国企集团公司准备收购另一集团公司也是国企，假设收购对像集团母公司是A，A受甲100%控制，甲受一市国资委100%控制，A下面有100%控制的B和C，再有51%控制的D，只要收购集团里面的A及B，但A里面的部分房产不要，C和D不要。ABCD之前是事转企的，均有按评估值调账，具体集团A公司根据自己的固定资产无形资产增值调增了固定资产、无形资产及实收资本，同时根据子公司的权益评估增值调增了自己的长期股权投资及实收资本；A公司自己的资产及子公司的权益调增进入实收资本，而不是资本公积，得到了市国资委的批复。
问题：
1 、A在后面合并时，会把对子公司长期股权投资会冲减，而之前对方科目是实收资本，目前公司自己合并是冲减了未分配利润，导致大额未分配利润，合并冲减未分配利润是否合理，我们认为应冲减资本公积，这样会导致合并报表中资本公积为负，之前看过一个央企案例用子公司净资产出资成立一新公司，子公司也有事转企评估调账，合并中形成了大额资本公积负数。
2 、只收购A（除房产外）及B，方案是：A把房产按目前账面价投资给C，A做为长投。再把C、D无偿转让给甲，这种方式可不用缴转让房产的税（投资入股免税）及转让股权C的税（100%控制下无偿转让适用特殊性税务处理），只是缴下D的税，同时A账上的对CD的长投及对应的实收资本金额同时对冲，CD实收资本挂甲,甲对A的长投分为对A及CD的长投（同一控制处理）。这样达到转让免税及实收资本减少的目的，而不用采用减资程序。因为A公司的实收资本主要是由于子公司及自己房产的评估增资导致的，而部分子公司及房产要转让出去，转让后，实收资本又没变小的话，会导致虚增实收资本。上述方案是否能达到冲减A公司实收资本的目的。我们认为对于100%控制的ABC应是能的,而对于51%控制的D是否也能，只是缴下税。或是有其他更好解决方式，谢谢

回答人：chenyiwei
1 、A的合并层面，对于不纳入本次收购范围的资产的剥离，应冲减资本公积。即使这样会导致合并报表层面的资本公积出现负数。
2 、冲减A的实收资本应履行减资程序。